臺灣彰化地方法院刑事判決　　　　　　　94年度訴字第1231號
公　訴　人　臺灣彰化地方法院檢察署檢察官
被　　　告　甲○○
上列被告因違反毒品危害防制條例案件，經檢察官提起公訴（九
十四年度毒偵字第一八四二號、第二五二八號、第二六○四號、
第三二七八號、第三二七九號、第三二九○號、第三二九一號）
及移送併案（九十四年度毒偵字第二七九八號、第三五六一號）
，本院裁定依簡式審判程序判決如下：
    主  文
甲○○連續施用第一級毒品，累犯，處有期徒刑壹年；扣案之海
洛因貳包（合計毛重零點伍公克）均沒收銷燬之，注射針筒肆支
及塑膠空袋貳個均沒收。又連續施用第二級毒品，累犯，處有期
徒刑柒月。應執行有期徒刑壹年伍月；扣案之海洛因貳包（合計
毛重零點伍公克）均沒收銷燬之，注射針筒肆支及塑膠空袋貳個
均沒收。
    事  實
一、甲○○前於民國九十二年間曾因施用第一、二級毒品案件，
    經本院各判處有期徒刑七月、四月，並定應執行有期徒刑九
    月確定，嗣入監執行後，於九十三年九月三十日執行完畢。
    又其於九十年間曾先後二次因施用毒品案件，經分別送觀察
    、勒戒後，均認無繼續施用毒品之傾向，各於九十年六月十
    一日及同年十一月十二日執行完畢釋放，並由臺灣彰化地方
    法院檢察署檢察官分別於九十年六月十二日、同年十一月九
    日，各以九十年度毒偵字第一七○三號、第三五八四號為不
    起訴處分確定。再於九十二年間因施用毒品案件，經依本院
    裁定送強制戒治後，於九十三年一月九日因毒品危害防治條
    例修正而報結釋放。詎仍不知戒除毒癮，復基於施用第一級
    毒品海洛因之概括犯意，自九十四年二月間起，至同年五月
    三十一日止，在其彰化縣社頭鄉仁雅村自治巷二十號住處內
    ，以將海洛因加水置於注射針筒內，再予施打手臂方式，連
    續施用施用海洛因多次；另基於施用第二級毒品安非他命之
    概括犯意，自九十四年二月間起，至同年五月三十一日止，
    在其上開住處內，以將安非他命置於玻璃球內，再以火加熱
    吸食所產生煙霧之方式，連續施用安非他命多次。嗣先後於
    下述時、地為警查獲：（一）於九十四年四月八日上午七時
    三十分許，為警持搜索票至其上開住處搜索而查獲，並扣得
    其所有供施用海洛因所用之注射針筒一支及塑膠空袋一個。
    （二）於九十四年四月十九日二十一時十五分許，其因竊盜
    案至彰化縣田中分局社頭分駐所接受警詢時，為警查獲。
    （三）於九十四年五月十三日十九時四十分許，在彰化縣社
    頭鄉社頭國小內為警查獲，並扣得其所有供施用海洛因所用
    之注射針筒二支及塑膠空袋一個。（四）於九十四年五月十
    九日十三時二十分許，在彰化縣社頭鄉○○村○○路六四八
    巷一弄二號前為警查獲，並扣得海洛因一包（毛重約○‧四
    公克）。（五）於九十四年五月二十八日十六時五十六分，
    為警持搜索票至其上開住處搜索而查獲。（六）於九十四年
    五月三十一日十九時五十分許，在彰化縣警察局田中分局社
    頭分駐所內為警查獲，並扣得海洛因一包（毛重約○‧一公
    克）及其所有供施用海洛因所用之注射針筒一支。
二、案經彰化縣警察局田中分局報告暨臺灣彰化地方法院檢察署
    檢察官自動檢舉偵查起訴及移送併案。
    理  由
一、訊據被告甲○○對於上揭施用第一級毒品海洛因及第二級毒
    品安非他命之犯行均坦承不諱，且其於九十四年四月八日、
    、五月十九日、五月二十八日、五月三十一日為警採集尿液
    送驗，結果均呈嗎啡、安非他命陽性反應，於九十四年四月
    十九日、五月十三日為警採集尿液送驗，結果均呈嗎啡陽性
    反應等情，有彰化縣衛生局出具之煙毒尿液檢驗成績書六紙
    附卷可稽；又扣案之白粉二包經彰化縣警察局田中分局檢驗
    結果，確係海洛因無訛，有該分局出具之扣押筆錄及初步檢
    驗報告單各一份附卷可按；此外並有注射針筒四支及塑膠空
    袋二個扣案足資佐證，顯見被告之自白核與事實相符。又被
    告前於九十年間曾先後二次因施用毒品案件，經分別送觀察
    、勒戒後，均認無繼續施用毒品之傾向，各於九十年六月十
    一日及同年十一月十二日執行完畢釋放，並由臺灣彰化地方
    法院檢察署檢察官分別於九十年六月十二日、同年十一月九
    日，各以九十年度毒偵字第一七○三號、第三五八四號為不
    起訴處分確定；再於九十二年間因施用毒品案件，經依本院
    裁定送強制戒治後，於九十三年一月九日因毒品危害防治條
    例修正而報結釋放等情，有臺灣彰化地方法院檢察署刑案資
    料查註紀錄表、臺灣高等法院被告全國前案紀錄表各一份附
    卷可佐。綜上，本件事證明確，被告上揭施用第一級、第二
    級毒品之犯行，均堪認定。
二、核被告甲○○所為，係犯毒品危害防制條例第十條第一項之
    施用第一級毒品罪、第二項之施用第二級毒品罪。被告為施
    用而持有第一級毒品海洛因、第二級毒品安非他命之低度行
    為，已分別為施用該級毒品之高度行為所吸收，不另論罪。
    其先後多次施用海洛因及安非他命之行為，均時間密接，觸
    犯構成要件相同之罪，顯係各基於概括犯意所為，均應依連
    續犯規定，論以一罪，並加重其刑。另前開犯罪事實，原起
    訴書所漏列部分，與已載明起訴部分，有裁判上一罪之關係
    ，亦為起訴之效力所及，故本院自應併予審理，附此說明。
    又被告所犯上開二罪，犯意各別，行為互殊，應分論併罰之
    。末查，被告前於九十二年間曾因施用第一、二級毒品案件
    ，經本院各判處有期徒刑七月、四月，並定應執行有期徒刑
    九月確定，嗣入監執行後，於九十三年九月三十日執行完畢
    乙節，有臺灣彰化地方法院檢察署刑案資料查註紀錄表及臺
    灣高等法院被告全國前案紀錄表在卷可憑，其於五年以內再
    犯本件有期徒刑以上之二罪，均構成累犯，均應依刑法第四
    十七條之規定遞加重其刑。爰審酌被告前即有毒品前科，經
    觀察、勒戒及強制戒治後，仍不能戒除毒癮，竟再度施用毒
    品戕害自身健康，及其犯罪之動機、目的、所生危害及犯罪
    後之態度等一切情狀，分別量處如主文所示之刑，並定其應
    執行刑，以示懲儆。扣案之海洛因二包（合計毛重約○‧五
    公克），均係第一級毒品，均應依毒品危害防制條例第十八
    條第一項前段之規定宣告沒收並銷燬。至注射針筒四支及塑
    膠空袋二個，係被告所有供施用海洛因所用之物，業據被告
    供承在卷，爰依刑法第三十八條第一項第二款之規定宣告沒
    收。
據上論斷，應依刑事訴訟法第二百七十三條之一第一項、第二百
九十九條第一項前段，毒品危害防制條例第十條第一項、第二項
、第十八條第一項前段，刑法第十一條前段、第五十六條、第四
十七條、第五十一條第五款、第三十八條第一項第二款，判決如
主文。
本案經檢察官郭緯中到庭執行職務。
中　　華　　民　　國　　94　　年　　8 　　月　　17　　日
                        臺灣彰化地方法院刑事第三庭
                            法      官    紀佳良
以上正本證明與原本無異。
如不服本判決，應於判決送達後十日內向本院提出上訴狀(須附繕
本 )。
中　　華　　民　　國　　94　　年　　8 　　月　　17　　日
                            書  記  官    陳錫威
附錄本案論罪科刑法條
毒品危害防制條例第十條：
施用第一級毒品者，處六月以上五年以下有期徒刑。
施用第二級毒品者，處三年以下有期徒刑。
